【裁判字號】    98,消債抗,209
【裁判日期】    980806
【裁判案由】    更生事件
【裁判全文】
臺灣臺北地方法院民事裁定           98年度消債抗字第209號
抗  告  人  甲○○
上列抗告人因更生事件對於中華民國98年5月19日本院98年度消
債更字第18號裁定提起抗告，本院裁定如下：
    主  文
抗告駁回。
抗告程序費用新台幣壹仟元由抗告人負擔。
    理  由
一、抗告意旨略以：抗告人於接獲原審於98年3月12日所為之裁
    定，命當事人於裁定送達後14日內補正如附件所示之資料，
    該裁定於98年3月18日送達，抗告人並於98年3月30日補正95
    、96年度各類所得資料清單、1個月內之財產歸屬資料清單
    ，爰提起本件抗告，請求廢棄原裁定等語。
二、按債務人聲請更生時，應提出財產及收入狀況說明書及其債
    權人、債務人清冊；又債務人與金融機構協商成立者，不得
    聲請更生或清算。但因不可歸責於己之事由，致履行顯有重
    大困難者，不在此限；本條例施行前，債務人依金融主管機
    關協調成立之中華民國銀行公會會員，辦理消費金融案件無
    擔保債務協商機制與金融機構成立之協商，準用前項之規定
    ；債務人違反前項報告義務者，法院得駁回清算之聲請；又
    聲請更生或清算不合程式或不備其他要件者，法院應以裁定
    駁回之，但其情形可以補正者，法院應定期間先命補正，消
    費者債務清理條例第81條第1項、第151 條第4項、第5項第
    82條及第8條分別定有明文。
三、經查：
  (一)本件抗告人依消費者債務清理條例向原審聲請更生時，僅提
    出聲請狀、債權人清冊、身份證影本、前置協商不成立通知
    書、當事人綜合信用報告，財產及收入狀況說明書中則僅記
    載受扶養之人二人，扶養費新台幣（下同）5000元，此外均
    空白，此外未檢附任何單據或文件釋明抗告人之財產、收入
    、支出狀況。原審以抗告人尚有其他應釋明、補正事項共12
    項，於98年3月12日裁定通知抗告人於14日內補正，該裁定
    於98年3月18日送達於抗告人，有送達證書可稽，惟抗告人
    僅於98年3月31日補正其中若干項目，然就原審所要求補正
    之抗告人之配偶於95、96年度之各類所得資料清單及1個月
    內之財產歸屬資料清單、抗告人與其他扶養義務人對受扶養
    人如何分擔扶養費用，並提出證明文件、97年至98年3月之
    收入證明（在職證明、附完整清晰封面及內頁資料並補登完
    畢之薪資帳戶存摺影本）、如無工作，請提出無法工作之證
    明，如有請領失業津貼，亦一併陳報，並提出相關證明、以
    及抗告人聲請更生前兩年內各項必要支出之證明文件等項目
    ，則迄未補正，原審遂以抗告人未補正亦未釋明不能補正之
    原因，駁回其更生之聲請。
  (二)抗告人雖主張其已於98年3月31日補正95、96年度各類所得
    資料清單、1個月內之財產歸屬資料清單等，惟就上開原審
    據以駁回之四項應釋明、補正事項則僅陳報「... 二、98年
    3 月27日已離婚；三、扶養2子生活費約1萬元；... 七、失
    業中；... 九、每月支出2萬元... 」等語。然查，上開應
    釋明、補正之事項並非無法提出，抗告人縱有不能提出之情
    形，亦應就不能提出之原因為詳實說明，然本件抗告人顯未
    盡釋明、報告之義務，僅草率填寫上開內容，揆諸上開消費
    者債務清理條例之規定及說明，尚難認抗告人已依原審裁定
    補正。且抗告人提起本件抗告，僅重申其已於98年3月31日
    補正若干資料，且目前失業中云云，就上開事項仍未為任何
    補正，亦未釋明其不能補正之原因。況原審之補正裁定於98
    年3月18日即已送達抗告人，抗告人於98年3月27日始與配偶
    離婚，且抗告人縱與配偶離婚，其對子女之權利義務行使及
    負擔仍約定由父母共同擔任，此有戶籍謄本在卷可稽，是以
    其配偶依法仍應負擔對子女之扶養義務，本院仍有審查其配
    偶資力之必要，抗告人自不得以離婚為由拒不提供關於其配
    偶之所得、財產資料與扶養分擔資料。再者，抗告人縱確係
    失業，亦應有失業之相關證明可提供；至於抗告人聲請更生
    前兩年內各項必要支出之證明文件等項目，則更係抗告人可
    自行提出之資訊及單據，要無任何無法提供之理由。且原審
    命補正之項目均為本院審酌抗告人是否無法負擔最大債權銀
    行提供之協商方案之重要資料，自不容抗告人依其喜好選擇
    性提供部分而拒不提供其餘資料，從而，抗告人迄不補正，
    自無從認為其聲請合法。
四、綜上所述，原審駁回抗告人之聲請，於法並無不合，抗告意
    旨指摘原裁定不當，求予廢棄另為裁定，為無理由，應予駁
    回。
五、據上論結，本件抗告為無理由，依消費者債務清理條例第15
    條，民事訴訟法第495條之1第1項、第449條第1項、第95條
    、第78條，裁定如主文。
中    華    民    國    98    年    8     月    6     日
                     民事第三庭審判長法  官  丁蓓蓓
                                     法  官  黃明發
                                     法  官  陳怡雯
以上為正本係照原本作成。
本裁定不得再抗告。
中    華    民    國    98    年    8     月    6     日
                                     書記官  鄭美華


司法院資訊處製作；財團法人民間司法改革基金會備份。
